【裁判字號】    90,交上易,310
【裁判日期】    900509
【裁判案由】    過失傷害
【裁判全文】
臺灣高等法院臺南分院刑事判決              九十年度交上易字第三一號  Ａ
      上  訴  人
      即  被  告  甲  ○  ○
右上訴人即被告因過失傷害案件，不服臺灣臺南地方法院八十九年度交易字第二○一
號中華民國九十年一月十一日第一審判決（起訴案號：臺灣臺南地方法院檢察署八十
九年度偵字第一三五六號），提起上訴，本院判決如左：
      主      文
上訴駁回。
      事      實
一、甲○○曾於民國（下同）八十四年間犯傷害罪，經台灣高等法院高雄分院判處有
    期徒刑五月，於八十五年八月二日執行完畢，（又因誣告案件，經判處有期徒刑
    十月，於九十年四月二十六日執行完畢）。猶未知悔改，於八十九年一月五日中
    午十二時五分許（起訴書誤為下午一時五十三分許），明知其酒後已不能安全駕
    駛動力交通工具，竟駕駛車牌號碼Ｎ六─七四九六號自小客車，由南往北行駛途
    經台南縣六甲鄉○○○○○路二九四．八公里（起訴書誤載為二九八公里）交岔
    路口時，本應注意轉彎車應讓直行車先行，及汽車駕駛人飲酒後吐氣所含酒精成
    份超過每公升０．二五毫克以上，不得駕車，而依當時天氣晴朗、路面乾燥、無
    缺陷、視距良好之情形，並無不能注意之情形，詎甲○○竟酒後駕車並疏未注意
    暫停讓直行車先行，於行至路口中心線之際即冒然搶先左轉，適乙○○駕駛車牌
    ＵＲ─八三Ｏ一號自小客車由北往南駛至該交岔路口，二車發生擦撞；乙○○因
    而受有右手掌骨骨折、左膝挫傷等傷害；其車上乘客何守銘、徐耀明二人，則分
    別受有臉部挫傷、右手挫傷、兩腿挫傷，左膝小腿挫傷骨折等傷害（二人傷害部
    分未據提出告訴），嗣經警前往處理，於當日中午十二時二十六分以酒精測定器
    檢測吹氣其吐氣所含酒精成份達每公升○．九三毫克（涉嫌公共危險部份另案起
    訴審理）。
二、案經乙○○訴請臺灣臺南地方法院檢察署檢察官偵查起訴。
      理      由
一、訊據上訴人即被告甲○○（下稱被告）固對於右揭時、地，駕車與告訴人乙○○
    發生車禍之事實，坦承不諱，惟否認有何過失，辯稱：是告訴人闖紅燈，且其車
    速太快，才撞上伊停在路中間之車輛後面部位，伊未闖紅燈云云。
二、惟查右開事實，已據告訴人乙○○指訴歷歷，並有道路交通事故調查報告表、現
    場圖附卷為憑。按車輛駛至交岔路口，轉彎車應暫停讓直行車先行；汽車駕駛人
    飲酒後吐氣所含酒精成份超過每公升０．二五毫克以上，不得駕車，道路交通安
    全規則第一百零二條第一項第六款、第一百十四條第二款定有明文。查本件被告
    於右揭時、地，駕駛車輛，理應注意上揭交通規則，而依當時天氣晴朗、路面乾
    燥、無缺陷、視距良好之情形，此有道路交通事故調查表、相片五幀在卷可稽，
    並無不能注意情事，詎被告竟違反上開規則於酒後（於當日中午十二時二十六分
    以酒精測定器檢測吹氣其吐氣所含酒精成份達每公升○．九三，有對被告之酒精
    測定值在卷可按）駕車，並於肇事路口，轉彎前已見到告訴人車輛前來，仍未禮
    讓告訴人直行車，貿然搶先左轉，適告訴人車輛駛至發生擦撞，致生本件不幸事
    故；再依被告車輛受損情形以觀，應係被告正左轉間即被撞上，非被告所稱係停
    止狀態被撞，否則受損部位應為被告車頭，而非右側車身之前後車門之間，亦非
    如被告所云之車後部位被撞；又告訴人所遺最長之煞車痕長達十四．九公尺，依
    「一般公路汽車煞車距離行車速度對照表」判斷，其當時時速約五、六十公里，
    告訴人已自承約六、七十公里，惟均未逾當地速限七十公里，有道路交通事故調
    查表（一）（二）在卷可稽，足見告訴人並無違反交通規則。又本件車禍經送台
    灣省台南區車輛行車事故鑑定委員會及臺灣省車輛行車事故覆議鑑定委員會鑑定
    結果，亦認定左轉不當為獨立之肇事原因，並有該二委員會八十九年六月二日南
    鑑字第八九０四六三號及八十九年十月十一日府覆議字第八九一六三二號鑑定意
    見書在卷可憑。足見被告駕車肇事行為，顯有過失；被告辯稱係告訴人闖紅燈云
    云，無非事後卸責之詞，不足採信。且被告之行為與告訴人即被害人之受傷間亦
    有相當因果關係，並有告訴人受前揭傷害之診斷証明書等附卷可參，綜上所述，
    本件事證已臻明確，被告之過失犯行，洵堪認定。
三、核被告所為，係犯刑法第二百八十四條第一項前段之過失傷害罪，又被告前因傷
    害案件，經判處有期徒刑五月，於八十五年八月二日執行完畢，有本院被告全國
    前案紀錄表在卷可憑，其於五年內再犯有期徒刑以上之罪者，為累犯，依法加重
    其刑。原審以被告罪證明確，因予適用刑法第二百八十四條第一項前段、第四十
    七條、第四十一條、罰金罰鍰提高標準條例第一條前段、第二條，並審酌被告品
    性及智識程度、過失程度、犯罪所生之危害暨其犯罪後未與被害人達成和解以理
    賠被害人等一切情狀，量處有期徒刑參月，並諭知易科罰金之折算標準。本院經
    核原審認事用法俱無不合，量刑亦稱妥適，被告上訴意旨，仍執陳詞指摘原判決
    不當，為無理由，應予駁回。
據上論結，應依刑事訴訟法第三百六十八條，判決如主文。
本案經檢察官劉榮堂到庭執行職務。
中    華    民    國      九十      年      五      月        九        日
      臺灣高等法院臺南分院刑事第三庭
                                      審判長法官  黃    崑    宗
                                            法官  楊    省    三
                                            法官  莊    俊    華
右正本證明與原本無異。
不得上訴。
                                      法院書記官  易    慧    玲
中    華    民    國      九十      年      五      月       十一       日
附錄：本判決論罪科刑法條
中華民國刑法第二百八十四條
 (過失傷害罪)
因過失傷害人者，處六月以下有期徒刑、拘役或五百元以下罰金，致重傷
者，處一年以下有期徒刑、拘役或五百元以下罰金。
從事業務之人，因業務上之過失傷害人者，處一年以下有期徒刑、拘役或
一千元以下罰金，致重傷者，處三年以下有期徒刑、拘役或二千元以下罰
金。


司法院資訊處製作；財團法人民間司法改革基金會備份。
